【裁判字號】    90,易,932
【裁判日期】    901012
【裁判案由】    傷害等
【裁判全文】
臺灣屏東地方法院刑事判決                            九十年度易字第九三二號
    公  訴  人  臺灣屏東地方法院檢察署檢察官
    被      告  甲○○
右列被告因傷害等案件，經檢察官提起公訴（九十年度偵字第三七○三號），本院判
決如左：
    主  文
甲○○以加害生命之事，恐嚇他人致生危害於安全，累犯，處罰金貳仟元，如易服勞
役，以參佰元折算壹日。
其餘被訴部分公訴不受理。
    事  實
一、甲○○前因違反麻醉藥品管理條例案件，經本院以八十五年度易字第一三八一號
    判決判處有期徒刑四月確定，甫於民國八十五年十月二十九日易科罰金執行完畢
    ，惟猶不知警惕，復於九十年二月五日下午四時二十分許，在屏東縣東港鎮朝安
    里東琉碼頭，因販賣琉球旅遊車票細故與乙○○發生爭執，竟基於恐嚇危害他人
    安全之犯意，以「當作你爸（台語，甲○○自稱）講話在放話」、「現在你爸在
    跟你講，你在幹什麼，你當作你爸在唬南！」、「你爸要放過你嗎？你爸不放過
    你！我跟你說！你要在這裡生存嗎？你要在這裡生存嗎？」等加害乙○○生命之
    事，出言恐嚇乙○○，使乙○○心生畏懼，致生危害於乙○○生命之安全。
二、案經乙○○訴由屏東縣警察局東港分局報請台灣屏東地方法院檢察署檢察官偵查
    起訴。
    理  由
壹、有罪部分：
一、訊據被告甲○○對於右揭事實坦承不諱，且核與告訴人乙○○指訴之情節相符，
    足認被告自白與事實相符，此外，復有案發時之錄音譯文附卷可考，本件事證明
    確，被告犯行洵堪認定，應依法論科。
二、核被告甲○○所為係犯刑法第三百零五條之恐嚇危害安全罪。又被告曾因違反麻
    醉藥品管理條例案件，經法院判處有期徒刑四月確定，甫於八十五年十月二十九
    日執行完畢，茲有台灣屏東地方法院檢察署刑案資料查註紀錄表乙紙在卷可按，
    其於五年之內再犯有期徒刑以上刑之本罪，為累犯，應依法加重其刑，且因有此
    前科，是亦不得為緩刑之諭知。茲審酌被告犯罪之動機、手段、素行、與被害人
    之關係、對被害人心理所造成之恐懼程度、雙方已達成和解、犯後態度良好等一
    切情狀，爰量處如主文所示之刑，並諭知易服勞役之折算標準，以資懲儆。
三、公訴意旨另以：被告甲○○於右開時、地恐嚇乙○○後，隨即持圓鍬損壞乙○○
    所經營之水果攤，而認被告另涉有刑法第三百五十四條之毀損罪嫌。惟按告訴乃
    論之罪，告訴人於第一審辯論終結前，得撤回其告訴；又告訴經撤回者，法院應
    諭知不受理之判決，刑事訴訟法第二百三十八條第一項，及第三百零三條第三款
    定有明文。茲因被告所涉上開毀損犯嫌，業據告訴人乙○○於九十年十月四日本
    院審理中當庭撤回告訴，惟公訴意旨認此部分與前揭論罪科刑之恐嚇部分有方法
    結果之牽連犯關係，屬裁判上一罪，爰不另為不受理之諭知。
貳、公訴不受理部分：
一、公訴意旨略以：甲○○基於傷害人身體之犯意，於九十年四月二十日，在屏東縣
    東港鎮朝安里東琉碼頭，徒手毆打及以香菸觸燙乙○○，致乙○○受有頭部外傷
    、頸部挫傷、臉部燙傷、右手第四指燙傷等傷害，因認被告涉犯刑法第二百七十
    七條第一項之傷害罪嫌。
二、按告訴乃論之罪，告訴人於第一審辯論終結前，得撤回其告訴；又告訴經撤回者
    ，法院應諭知不受理之判決，刑事訴訟法第二百三十八條第一項，及第三百零三
    條第三款定有明文。
三、本件被告甲○○因傷害案件，經檢察官提起公訴，認被告係犯刑法第二百七十七
    條第一項之傷害罪嫌。依同法第二百八十七條前段之規定，須告訴乃論。茲據告
    訴人乙○○於本院審理中，當庭聲請撤回其告訴，揆諸前開說明，應諭知不受理
    之判決。
據上論斷，應依刑事訴訟法第二百九十九條第一項前段、第三百零三條第三款，刑法
第三百零五條、第四十七條、第四十二條第二項，罰金罰鍰提高標準條例第一條前段
、第二條，判決如主文。
中      華      民      國      九十      年      十    月     十二     日
                                      臺灣屏東地方法院刑事第一庭
                                          法  官   王以齊
右正本證明與原本無異。
對於本判決如有不服應於收受送達後十日內向本院提出上訴書狀上訴於台灣高等法院
高雄分院並按他造當事人之人數附具繕本。
                                          書記官   林天化
中      華      民      國      九十      年      十    月     十五     日
附錄本判決論罪科刑法條：
刑法第三百零五條
以加害生命、身體、自由、名譽、財產之事，恐嚇他人致生危害於安全者，處二年以
下有期徒刑、拘役或三百元以下罰金。


司法院資訊處製作；財團法人民間司法改革基金會備份。
